Inventaris van het archief van de Nederlandse diplomatieke vertegenwoordiging in Kroatië, (1971) 1992-2013
Nationaal Archief, Den Haag
- Algemene Zaken (AZ), A
  - Financieel beheer, A.4
    - Processen-verbaal van overdracht en overneming van kasmiddelen, 1998 - 2007; 17-18; 1 pak en 1 omslag
      - 1998 - 1999, 17; omslag
      - 2000 - 2007, 18; pak
  - Gebouwen, A.5
    - Huisvestingsbeleid ambassade te Zagreb, 1993 - 2007; 19; omslag
    - Verbouwing van de kanselarij aan de Medvescak 56 (pandcode 4013), 1994 - 1999; 20-21; 2 pakken
      - Verbouwing en onderhandelingen over het eigendomsrecht 1994 - 1999, 20; pak
      - Correspondentie met de Directie Gebouwen Buitenland (DGB) van het ministerie over de verbouwing van de kanselarij 1995 - 1997, 21; pak
    - Asbestonderzoek in de ambassadegebouwen, 2002; 22; omslag
      Nota bene: Bevat CD-ROM, apart opgeborgen onder inventarisnummer 335
  - Organisatie, A.6
    - Het voorbereiden van de totstandkoming en vaststelling van diverse jaarstukken, 1996 - 2012; 23-39; 13 pakken en 4 omslagen
      - Jaarplan 1997 en jaarverslag 1997 1996 - 1998, 23; pak
      - Jaarplan 1998 1997 - 1998, 24; pak
      - Jaarverslag 1998 1998 - 1999, 25; omslag
      - Jaarplan, jaarverslag en uitvoeringsrapportages 1999 1998 - 2000, 26; pak
      - Jaarplan 2000 1999, 27; pak
      - Jaarplan 2001 2000 - 2001, 28; pak
      - Jaarplan 2002 en jaarverslag 2001 2001 - 2002, 29; omslag
      - Jaarplan 2003 2002 - 2004, 30; pak
      - Jaarplan 2004 2003 - 2004, 31; pak
      - Jaarplan 2005 2004 - 2006, 32; pak
      - Jaarplan 2006 en jaarverslag 2005 2005 - 2007, 33; pak
      - Jaarplan 2007 2006 - 2007, 34; pak
      - Jaarplan 2008 2007 - 2008, 35; pak
      - Jaarplan 2009 2008 - 2009, 36; pak
      - Jaarplan 2010 2010 - 2011, 37; omslag
      - Jaarplan 2011 2010 - 2012, 38; omslag
      - Jaarplan 2012 2010 - 2012, 39; pak
    - Implementatievoorstel 'Transparante Herinrichting Bedrijfsvoering (THB)' voor de posten, 2001 - 2002; 40; omslag
    - Het zorgdragen voor de interne controle (IC) van de Administratieve Organisatie (AO), 2001 - 2012; 41-47; 7 omslagen
      - 2001 - 2003, 41; omslag
      - 2005 - 2006, 42; omslag
      - 2007, 43; omslag
      - 2008, 44; omslag
      - 2010, 45; omslag
      - 2011, 46; omslag
      - 2012, 47; omslag
    - Het intern organiseren en verlenen van autorisaties en controle-instructies ten behoeve van de Administratie Organisatie / Interne Controle (AO/IC), 2004 - 2013; 48-49; 2 omslagen
      - 2004 - 2009, 48; omslag
      - 2010 - 2013, 49; omslag
    - Professionalisering van de consulaire dienstverlening, 2006 - 2012; 50; omslag
    - Taakstelling en werkzaamheden van de post, 2008 - 2011; 51; omslag
    - Programma Regionalisering en vorming en werkzaamheden van Regional Support Offices (RSO's), 2008 - 2013; 52-53; 2 pakken
      - 2008 - 2010, 52; pak
      - 2011 - 2013, 53; pak
  - Personeel, A.7
    - Mede-accreditering in Kroatië van de ambassadeur te Boedapest (Hongarije), 1992 - 1996; 54; omslag
    - Project Lokale Medewerkers (PLM) ten behoeve van de rechtspositie van de lokaal indienstgenomen werknemers, 1994 - 2002; 55-57; 3 pakken
      - 1994 - 1997, 55; pak
      - 1997 - 1998, 56; pak
      - 1999 - 2002, 57; pak
    - Het tot stand komen van de Postuitwerking (PUW) met betrekking tot het ambassadepersoneel, 1997 - 2012; 58-61; 3 pakken en 1 omslag
      Nota bene: PUW: is een nadere uitwerking van de Rechtspositieregeling lokaal indienstgenomen werknemers (Rrlok)
      - Algemeen 1997 - 2004, 58; pak
      - Algemeen 2004 - 2008, 59; pak
      - Algemeen 2007 - 2009, 60; omslag
      - Uitgebreid loononderzoek 2005 - 2012, 61; pak
    - Het uitvoeren van onderzoeken naar de lonen van lokaal personeel, 2001 - 2007; 62; omslag
    - Voorschriften en regelingen met betrekking tot het personeel van de post, 2002 - 2012; 63-64; 2 omslagen
      - Algemeen 2002 - 2012, 63; omslag
      - Attachénotities 2010 - 2012, 64; omslag
    - Salarisvaststelling en het doen van onderzoek naar de lonen van het lokale personeel, 2008 - 2012; 65; pak
  - Privileges en immuniteiten, A.8
    - Diplomatieke vrijstellingen en voorrechten op het gebied van aankopen van goederen en diensten in Kroatië, 1993 - 2000; 66; omslag
- Consulaire Zaken (CZ), B
  - Asiel, B.01
    - Het afstemmen en uniformeren door diverse Europese landen van procedures, richtlijnen en regelingen inzake de beoordeling van asielverzoeken, onder andere van Kroaten, Kosovaren en Bosniërs, en de terugzending van uitgeprocedeerde asielzoekers, 1997 - 2002; 67-69; 3 omslagen
      - 1996, 67; omslag
      - 1997 - 2000, 68; omslag
      - 2000 - 2002, 69; omslag
    - Het behandelen van asielverzoeken en het beantwoorden van vragen over de asielprocedures, 1997 - 2011; 70; omslag
    - Het opstellen van een algemeen ambtsbericht over de situatie in Kroatië voor zover van belang voor de beoordeling van asielverzoeken en voor de besluitvorming over de terugzending van uitgeprocedeerde Kroatische asielzoekers, 1998; 71; omslag
    - Onderzoek van de Nationale Ombudsman naar het gebruik van individuele ambtsberichten in asielzaken, 1998; 72-73; 1 pak en 1 omslag
      - Correspondentie met het ministerie 1998, 72; omslag
      - Openbaar rapport en rapport van bevindingen van de Nationale Ombudsman 1998, 73; pak
    - Correspondentie met het ministerie over de functie van vertrouwenspersoon, 1998 - 2010; 74; omslag
      Openbaarheid beperkt tot 01-01-2061
      Nota bene: De 'vertrouwenspersonen' van de diplomatieke vertegenwoordigingen zijn in veel gevallen advocaten, die bepaalde informatie voor de ambassade kunnen controleren. Zij hebben soms toegang tot relevante stukken zoals strafdossiers, detentielijsten van gevangenissen en dergelijke. Met behulp van deze bronnen kunnen ze de ambassadeur helpen bij de beoordeling van de opgegeven vluchtreden van een asielzoeker.
    - Zorg rondom illegale immigratie via de Balkanroute naar de Europese Unie en het terugkeerbeleid van diverse landen, waaronder Kroatië, met betrekking tot uitgeprocedeerde asielzoekers, 2001 - 2002; 75; pak
    - Het behandelen van de asielaanvraag van Z. Bajric en M. Crholic en hun minderjarige kinderen, 2001 - 2003; 76; omslag
      Openbaarheid beperkt tot 01-01-2051
  - Burgerlijke stand, B.02
    - Het registreren van Nederlanders in Kroatië, 1971 - 2000; 77; pak
      Openbaarheid beperkt tot 01-01-2076
  - Calamiteiten, B.03
    - Evacuatie van Nederlanders bij calamiteiten en de te nemen veiligheidsmaatregelen op de ambassade, 1995 - 2000; 78; omslag
    - Correspondentie met diverse ambassades en Kroatische instanties over het ontvangen van een anti-semitische en anti-Europese dreigbrief van de Croation Radical Movement in maart 2005, alsmede over het vernietigen van gerubriceerde documenten, waaronder de dreigbrief, in 2013, 2005 - 2013; 79; omslag
  - Consulaire bijstand, B.04
    - Het verlenen van consulaire bijstand bij het verkrijgen van overlijdensaktes, het transport en de berging van omgekomen Nederlanders in Kroatië, 1994 - 2005; 80-81; 1 pak en 1 omslag
      - 1994 - 1998, 80; omslag
      - 1999 - 2005, 81; pak
  - Familierecht, B.05
    - Het leveren van akten en verklaringen aan het ministerie in het kader van huwelijken en echtscheidingen, 2003 - 2006; 82; pak
      Openbaarheid beperkt tot 01-01-2057
  - Gedetineerden, B.06
    - Correspondentie met het ministerie over de zorg voor gedetineerden in het buitenland, 1995 - 2002; 83; omslag
      Openbaarheid beperkt tot 01-01-2078
  - Internationale rechtshulp, B.07
    - Het behandelen van diverse kwesties rondom erfrecht en het verlenen van rechtshulp, 1993 - 1998; 84; omslag
    - Het behandelen van diverse verzoeken om rechtshulp vanuit Justitie in Nederland, 1994 - 1998; 85; omslag
      Openbaarheid beperkt tot 01-01-2074
  - Nationaliteit, B.08
    - Het behandelen van aanvragen van personen voor verkrijging van en het doen van afstand van de Nederlandse nationaliteit, 1993 - 2007; 86; pak
      Openbaarheid beperkt tot 01-01-2058
    - Het doen van onderzoek naar de nationaliteit van diverse personen, 1994 - 1998; 87; omslag
      Openbaarheid beperkt tot 01-01-2049
    - Het behandelen van ingediende optieverklaringen van personen voor verkrijging van het Nederlanderschap, 2004 - 2013; 88-89; 2 pakken
      - 2004 - 2011, 88; pak
        Openbaarheid beperkt tot 01-01-2087
      - 2012 - 2013, 89; pak
        Openbaarheid beperkt tot 01-01-2089
  - Reisdocumenten, B.09
    - Het informeren van de Vreemdelingenpolitie en andere betrokken partijen over vermeende vervalsingen van reisdocumenten, 1994 - 1998; 90; omslag
  - Toelating en verblijf, B.10
    - Totstandkoming van het Verdrag Benelux - Kroatië inzake afschaffing van de visumplicht en het Verdrag Benelux - Kroatië inzake overname van onregelmatig binnengekomen of verblijvende personen, 1994 - 2000; 91-95; 2 pakken en 3 omslagen
      - 1994 - 1998, 91; pak
      - 1998, 92; omslag
      - 1999 jan. - mei, 93; omslag
      - 1999 juni - aug., 94; pak
      - 1999 sep. - 2000, 95; omslag
- Economische Zaken (EZ), C
  - Algemeen, C.1
    - Economische rapportages over Kroatië, 2003 - 2010; 96; omslag
  - Bedrijven, C.2
    - Het behandelen van problemen van Nederlandse bedrijven in Kroatië, 2011 - 2013; 97; pak
  - Financiële markt, C.3
    - Totstandkoming van Investeringsbeschermingsovereenkomsten (IBO) tussen Nederland en Kroatië, 1995 - 2001; 98-99; 2 omslagen
      - 1995 - 1997, 98; omslag
      - 1998 - 2001, 99; omslag
    - Het informeren van zowel het Nederlandse als het Kroatische ministerie van Buitenlandse Zaken over het Verdrag inzake de consolidatie van de afbetaling van de buitenlandse schulden van Kroatië aan de Nederlandse schuldeisers, 1996 - 1999; 100; omslag
  - Openbare financiën, C.4
    - Totstandkoming en toepassing van een verdrag ter voorkoming van dubbele belasting tussen Nederland en Kroatië, 1995 - 2011; 101-102; 2 pakken
      - 1995 - 1998, 101; pak
      - 1998 - 2011, 102; pak
  - Projecten en programma's, C.5
    - Het uitvoeren van en toezicht houden op de subsidiëring van het project 'Integraal Industrieel Afvalwaterbeheer' in het kader van het Programma Samenwerking Oost-Europa, 1997; 103; omslag
  - Weg- en luchtvervoer, C.6
    - Totstandkoming van het verdrag tussen Nederland en Kroatië betreffende het internationaal vervoer over de weg, 1994 - 1995; 104; omslag
    - Totstandkoming van het luchtvaartverdrag tussen Nederland en Kroatië, 1994 - 1997; 105; pak
- Ontwikkelingssamenwerking (OS), D
  - Financiële overzichten opgesteld in het kader van de Maatschappellijke Transitie/Kleine Ambassade Projecten (Matra-KAP), de Public-Private Partnership (PPP) en het Programma Internationaal Cultuurbeleid (PICB) Projecten, 2001 - 2002; 106; omslag
- Pers- en Culturele Zaken (PCZ), E
  - Projecten, E.1
    - Het uitvoeren van en toezicht houden op de subsidiëring van het project 'Vatra Exhibition, Osijek' in het kader van de lokale culturele projecten in Kroatië, 1997; 107
    - Het indienen van projectvoorstellen door de ambassade bij het ministerie in het kader van het Programma Internationaal Cultuurbeleid (PICB), 2001 - 2004; 108; omslag
    - Het uitvoeren van en toezicht houden op subsidiëringsprojecten in het kader van het Programma Kleine Projecten, het Programma Culturele Projecten en het Programma Internationaal Cultuurbeleid, 2006 - 2013; 109-131; 2 pakken en 21 omslagen
      - International Puppet Festival (PIF) Zagreb for the performance 'Salome' of the Stuffed Puppet Theatre 1999, 109; omslag
      - An evening of Netherlands culture, Pula, Zagreb, Sisak 2001 - 2002, 110; omslag
      - Multimedia exhibition Darko Fritz 2003, 111; omslag
      - Masterclasses by Mrs. Moonen at the Varazdin International School of Baroque Music and Dance 2003 - 2004, 112; omslag
      - Weihnachts Oratorium by Combattimento Consort Amsterdam 2003 - 2004, 113; omslag
      - Lecture of Joost Smiers at the Faculty of Philosophy Department for Art History 2003 - 2005, 114; omslag
      - Participation in the costs of the Dutch productions at the Festival of Modern Dance in Zagreb 2004 - 2005, 115; omslag
      - 't Magisch Theatertje - Unima Fesitval Rijeka 2004 - 2006, 116; omslag
      - Exhibition by Monique Bleeker 2005 - 2006, 117; omslag
      - Workshop by Marjolein Roeleveld and Gonca Yalciner 2005 - 2006, 118; omslag
      - Summer Dance Workshop 2006, 119; omslag
      - Research of the Dutch NGO and alternative art scene for the participation within Multi Media Centre (MMC) Palach Retrospective at Museum of Modern and Contemporary Art (MMSU) Rijeka' in het kader van het Programma Internationaal Cultuurbeleid (PICB) 2007, 120; pak
      - Dutch new media artists interactive installation exhibition at Split Film Festival 2008, 121; omslag
      - Museum of Contemporary Art and the Hope Box (MSU/HBX) Ice Cream Event, Spring & Summer 2009 2008 - 2010, 122; pak
        Nota bene: Bevat foto's
      - Exhibition of Croatian-Dutch artist Nena Sesic-Fiser 2008 - 2011, 123; omslag
      - Jonas Staal Zagreb Festival 2008 - 2013, 124; omslag
      - Museum of Contemporary Art and the Hope Box (MSU/HBX) Ice Cream event - Short presentation for the Queen's Birthday celebration 2009 2009 - 2010, 125; omslag
      - Public screening of 6 Dutch contemporary films in Bjelovar 2009 - 2011, 126; omslag
      - 15th Split Film Festival, the Holland Week 2010, 127; omslag
        Nota bene: Bevat CD-ROM, apart opgeborgen onder inventarisnummer 333
      - Croatian-Dutch cultural contacts through the ages 2011 - 2012, 128; omslag
      - U (Universe), the first Klingon opera on earth by Zeebelt theatre 2012 - 2013, 129; omslag
      - Festival of Tolerance - 7th Jewish Film Festival 2013, 130; omslag
        Nota bene: Bevat DVD-R, apart opgeborgen onder inventarisnummer 338
      - Festival of World Literature 'Literatura Mundi' 2013, 131; omslag
- Politieke Zaken (PZ), F
  - Algemeen, F.01
    - Algemene periodieke rapportages van de ambassade te Zagreb, 1993 - 2010; 132-141; 3 pakken en 7 omslagen
      - 1993 - 1994, 132; omslag
      - 1996, 133; pak
      - 1997, 134; pak
      - 1998, 135; pak
      - 1999, 136; omslag
      - 2000, 137; omslag
      - 2001, 138; omslag
      - 2002, 139; omslag
      - 2007, 140; omslag
      - 2010, 141; omslag
    - Dag- en weekrapportages van het ministerie over de waarnemersmissie European Community Monitoring Mission (ECMM) in voormalig Joegoslavië, 1994 - 1995; 142-144; 1 pak en 2 omslagen
      - 1994 - 1995, weekrapporten, 142; omslag
      - 1995 apr. - juni, dagrapporten, 143; pak
      - 1995 juli - aug., dagrapporten, 144; omslag
  - Belangenbehartiging, F.02
    - Het behartigen van de belangen van Luxemburg met betrekking tot het voorbereiden van bezoeken van diverse Luxemburgse delegaties aan Kroatië, 1994 - 2007; 145; omslag
  - Bezoeken, F.03
    - Bezoek van minister U. Rosenthal aan Kroatië op 5 maart 2012, 146; omslag
  - Bijeenkomsten, F.04
    - International Conference on Former Yugoslavia (ICFY) van de Verenigde Naties (VN), 1993 -1996; 147; pak
    - Conference on Reconstruction and Development van 4 en 5 december 1998 te Zagreb, 148-149; 2 pakken
      - 1998 okt. - nov, 148; pak
      - 1998 dec, 149; pak
  - Binnenlandse aangelegenheden, F.05
    - Oplossingen en vredesinitiatieven voor het conflict in het voormalig Joegoslavië, 1993 - 1995; 150-151; 2 pakken
      - Vredesinitiatieven en Akkoorden van Dayton 1993 - 1995, 150; pak
      - Bijeenkomsten van de Contact Groep voormalig Joegoslavië 1994 - 1995, 151; pak
    - Ontwikkelingen in de binnenlandse politiek van Kroatië, 1993 - 2006; 152-160; 4 pakken en 5 omslagen
      - 1993 - 1994, 152; pak
      - 1994 - 1996, 153; pak
      - 1995 - 1996, 154; omslag
      - 1997, 155; pak
      - 1997 - 1998, 156; omslag
      - 1998, 157; omslag
      - 2001 - 2002, 158; pak
      - 2002, 159; omslag
      - 2003 - 2006, 160; omslag
    - Toestand en overeenkomsten inzake Kroatië, 1994 - 1997; 161; pak
    - Situatie in het voormalig Joegoslavië, 1995 - 1996; 162; pak
    - Ontwikkelingen in de binnenlandse politiek van Kroatië met betrekking tot Oost-Slavonië, 1995 - 1998; 163-169; 5 pakken en 2 omslagen
      - 1995 - 1996 juli, 163; pak
      - 1996 aug. - dec., 164; pak
      - 1997 jan. - feb., 165; pak
      - 1997 mrt. - mei, 166; omslag
      - 1997 juni - sep., 167; pak
      - 1997 okt. - 1998 jan., 168; pak
      - 1998 feb. - aug., 169; omslag
    - Reconstructie van de regio Oost-Slavonië in Kroatië, 1996 - 1998; 170; pak
    - Ontwikkelingen binnen de politieke oppositiepartijen in Kroatië, 1999 - 2002; 171; omslag
    - Invoering van de Constitutionele Wet op de Minderheden in kroatië, 1999 - 2003; 172-173; 1 pak en 1 omslag
      - 1999 - 2002, 172; pak
      - 2003, 173; omslag
    - Het rapporteren over de inauguratie van president van Kroatië S. Mesic op 18 februari 2000, 2000 - 2001; 174; omslag
    - Ontwikkelingen in Kroatië op justitieel gebied, 2006 - 2012; 175; pak
    - Samenstelling van de regering van Kroatië, 2009 - 2012; 176; pak
  - Buitenlandse politiek, F.06
    - Bilaterale betrekkingen tussen Kroatië en andere landen, 1994 - 1997; 177; omslag
    - Bilaterale betrekkingen tussen Kroatië en Nederland, 1992 - 2009; 178-179; 2 omslagen
      - 1992 - 1996, 178; omslag
      - 2008 - 2009, 179; omslag
    - Ontwerp-vredesakkoord inzake Bosnië en de kaarten van de demarcatiegrenzen, 1993; 180; omslag
    - Bilaterale betrekkingen tussen Nederland en voormalig Joegoslavië, 1993 - 1995; 181; omslag
    - Politieke situatie van en in Bosnië en de internationale inspanningen om een einde te maken aan de Bosnische burgeroorlog, 1993 - 1995; 182-183; 2 pakken
      - 1993 - 1994, 182; pak
      - 1995, 183; pak
    - Kroatische inmenging in Bosnië/Mostar en vredesbesprekingen tussen Kroatië en Bosnië, 1993 - 1997; 184-186; 2 pakken en 1 omslag
      - 1993 - 1995, 184; pak
      - 1996, 185; pak
      - 1997, 186; omslag
    - Bilaterale betrekkingen tussen Nederland en Bosnië, 1994 - 1996; 187; omslag
    - Ontwikkelingen in de Federale Republiek Joegoslavië (FRJ) met betrekking tot Servië en Montenegro, 1994 - 1996; 188; pak
    - Politieke ontwikkelingen in Bosnië, 1994 - 1996; 189; pak
    - Wederzijdse erkenning tussen de voormalige Joegoslavische Republiek Macedonië (Fyrom) en het voormalige Joegoslavië, alsmede de problemen tussen de Fyrom en Griekenland, 1994 - 1996; 190; omslag
    - Bilaterale betrekkingen tussen Kroatië en de Federale Republiek Joegoslavië (FRJ), 1994 - 2002; 191-192; 2 omslagen
      - 1994 - 1996, 191; omslag
      - 1997 - 2002, 192; omslag
    - Regionale stabiliteit van voormalig Joegoslavië, 1995 - 1996; 193; pak
    - Geschil tussen Kroatië en de Federale Republiek Joegoslavië (FRJ) inzake het schiereiland Prevlaka, 1996 - 1998; 194; omslag
    - Buitenlandse politiek van Kroatië, 1998 - 2008; 195-196; 2 omslagen
      - 1998, 195; omslag
      - 2006 - 2008, 196; omslag
    - Rapport van het Nederlands Instituut voor Oorlogsdocumentatie (NIOD) met betrekking tot het onderzoek naar de verantwoordelijkheid voor de massamoord in Srebrenica (Bosnië), 2001 - 2002; 197; omslag
    - Grenzen van het grondgebied en de territoriale wateren van kroatië, 2008 - 2013; 198; pak
  - Criminaliteit, F.07
    - Samenwerking tussen Nederland en Kroatië op het gebied van politiezaken en criminaliteitsbestrijding, 2007 - 2012; 199; pak
      Openbaarheid beperkt tot 01-01-2063
      Nota bene: Bevat CD-ROM, apart opgeborgen onder inventarisnummer 334
  - Mensenrechten, F.08
    - Het bemiddelen en ondersteunen van organisaties die steun verlenen bij de opvang van vluchtelingen in Kroatië, 1992 - 1996; 200; omslag
    - Mensenrechtensituatie in Kroatië, 1995 - 1998; 201-202; 1 pak en 1 omslag
      - 1995 - 1996, 201; pak
      - 1998, 202; omslag
    - Het uitvoeren van en toezicht houden op diverse subsidiëringsprojecten inzake mensenrechten en vluchtelingenwerk, 1997 - 2010; 203-207; 5 omslagen
      - United Nations High Commissioner for Refugees (UNHCR) - Consolidated interagency appeal for Bosnia and Herzegovina, Croatia, Federal Republic of Yugoslavia, Former Yugoslav Republic of Macedonia 1997, 203; omslag
      - Post War Psycho Social Rehabilitation Programme 1999 - 2004, 204; omslag
      - Project inzake revitalisatie landbouw Vojnic (Krajina) door de stichting Mensen Werken voor Mensen, in het kader van vluchtelingenterugkeer 2001 - 2004, 205; omslag
      - Briuni Database Project op het gebied van de mensenrechten in het kader van het programma Non Official Development Assistance (NON-ODA) 2008 - 2010, 206; omslag
      - Human Rights Film Festival - The struggle for social rights 2009 - 2010, 207; omslag
    - Homoseksualiteit in Kroatië, 2011 - 2013; 208; pak
  - Militaire aangelegenheden, F.09
    - Optreden en aflossing van Dutchbatt in Srebrenica, 1993 - 1995; 209; omslag
    - Het uitwisselen van informatie met het ministerie over de ontwikkelingen van de militaire operaties in Bosnië, 1993 - 1996; 210; omslag
      Openbaarheid beperkt tot 01-01-2027
    - Ingevulde aanvraagformulieren voor het boeken van vluchten met de Implementation Force (IFOR-vluchtplaatsen) van Zagreb naar Bosnië, alsmede het uitwisselen van informatie hierover, 1995 - 1996; 211; omslag
    - Rapportages van de ministeries van Buitenlandse Zaken en Defensie over de situatie in voormalig Joegoslavië en de militaire vredesoperatie aldaar, 1996; 212-215; 4 pakken
      - 1996 jan., 212; pak
      - 1996 feb. - mrt., 213; pak
      - 1996 mrt. - juli, 214; pak
      - 1996 juli - dec., 215; pak
  - Ontwapening, F.10
    - Deelname van Kroatië aan het Non-Proliferatie Verdrag (NPV) van de Verenigde Naties (VN) op het gebied van de bestrijding van chemische, biologische- en kernwapens, 1995 - 2006; 216-217; 2 omslagen
      - 1995 - 1996, 216; omslag
      - 2003 - 2006, 217; omslag
        Openbaarheid beperkt tot 01-01-2037
  - Organisaties, F.11
    - Europese Unie (EU), F.11.1
      - Aktieplan van de Europese Unie (EU) inzake de positie van het voormalig Joegoslavië, 1993 - 1994; 218; omslag
      - Betrekkingen tussen de Europese Unie (EU) en Bosnië, 1993 - 1995; 219; pak
      - European Community Monitoring Mission (ECMM) in Kroatië, 1993 - 1995; 220; pak
      - Overleg tussen de Europese Unie (EU) en het voormalig Joegoslavië (Overleg Hoofdsteden), 1993 - 1997; 221-225; 3 pakken en 2 omslagen
        - 1993 - 1994, 221; pak
        - 1995, 222; omslag
        - 1996, 223; pak
        - 1997 jan. - juli, 224; pak
        - 1997 aug. - dec., 225; omslag
      - Betrekkingen tussen de Europese Unie (EU) en Kroatië, 1993 - 1998; 226-230; 1 pak en 4 omslagen
        - 1993 - 1995, 226; pak
        - 1996, 227; omslag
        - 1997 jan. - juni, 228; omslag
        - 1997 juli - dec., 229; omslag
        - 1998, 230; omslag
      - Financiering en werkzaamheden van het administratiekantoor van de Europese Unie (EU) te Mostar in Bosnië, 1994 - 1995; 231; pak
      - Nederlands voorzitterschap van de Europese Unie (EU) in 1997, alsmede het voorbereiden van bijeenkomsten van de Europese Unie Ambassadeurs, 1996 - 1997; 232; pak
      - Luxemburgse voorzitterschap van de Europese Unie (EU), 1997; 233; omslag
      - Totstandkoming van de Stabiliteits- en Associatie Overeenkomst (SAO) tussen Kroatië en de Europese Unie (EU), 2002 - 2012; 234-236; 2 pakken en 1 omslag
        - Algemeen 2003 - 2006, 234; pak
        - EU-beleid ten aanzien van de Balkanregio 2002 - 2006, 235; omslag
        - EU-beleid ten aanzien van de Balkanregio 2007 - 2012, 236; pak
      - Toetreding van Kroatië tot de Europese Unie (EU), 2003 - 2013; 237-251; 13 pakken en 2 omslagen
        - Algemeen 2003 - 2004, 237; pak
        - Algemeen 2004 - 2005, 238; pak
        - Algemeen 2005 jan. - mei, 239; pak